臺灣宜蘭地方法院小額民事判決
110年度勞小字第5號
原      告  游承軒  
被      告  麗翔大飯店股份有限公司

法定代理人  張正光  
訴訟代理人  林玟心  
            吳秋燕  
上列當事人間給付資遣費事件，本院於民國110年8月26日言詞辯
論終結，判決如下：
    主  文
原告之訴及假執行之聲請均駁回。
訴訟費用新臺幣壹仟元由原告負擔。
    事實及理由
一、原告主張：原告自民國107年11月15日起受僱於麗翔大飯店
    有限公司擔任櫃台工作人員。於108年12月9日9時35分許上
    班時間，原告正在工作處所休息處抽菸，被告法定代理人張
    正光要求原告返回工作崗位，於開啟後方休息室鐵門時，該
    鐵門撞擊原告頭部，造成頭部損傷之傷害。依勞動基準法第
    14條第1項第2款之規定，原告即逕為終止勞動契約。爰依勞
    動基準法第17條請求被告給付1.08月之資遣費計新臺幣（下
    同）32,825元及自109年1月10日起至清償日止按年息5%計算
    之利息。
二、被告抗辯：原告於108年12月1日即已向被告提出離職申請，
    於同年月31日生效。原告既係自行請辭，無權請求資遣費。
    且縱使被告之法定代理人張正光成立過失傷害罪，亦非勞動
    基準法第14條第1項第2款所指實施暴行之行為，原告無從據
    此終止勞動契約。
三、本院之判斷：
　㈠、按勞動基準法第17條發給勞工資遣費之規定於同法第14條
      終止契約準用之。又按雇主、雇主家屬、雇主代理人對於
      勞工，實施暴行或有重大侮辱之行為者，勞工得不經預告
      終止契約，勞動基準法第14條第1項第2款固定有明文。惟
      所謂實施暴行，有關暴行之認定應以刑法上之規定為判斷
      依據，即係指施以強暴、脅迫之行為者而言；而所謂之「
      強暴」，係廣義指直接或間接對人行使之有形力；再所謂
      「脅迫」乃以現在之惡害通知，使被害人心生畏懼，而妨
      害被害人之意思自由，影響其意思決定之自由；究其二者
      均具強制性，且以現實之強暴、脅迫手段加以危害要挾。
      至恐嚇之言詞乃單純以將來加害生命、身體、自由、名譽
      、財產之事，恐嚇他人致生危害於安全者而言，尚未達脅
      迫之程度，故單純之恐嚇行為尚非屬上開條文所謂之暴行
      。
　㈡、原告主張遭被告之法定代理人張正光傷害乙節，固據提出
      礁溪杏和醫院及國立陽明大學附設醫院診斷證明書為證（
      勞補卷第17至19頁）。惟查，上開事實業經宜蘭地方檢察
      署偵查終結，以張正光涉犯刑法第284條過失傷害罪起訴
      ，並由本院以109年度易字第356號判決判處張正光過失傷
      害罪，處拘役10日在案，有原告所提出之該案判決書可查
      （勞補卷第21至27頁），並經本院調取全案卷宗查明無誤
      ，堪認張正光對原告所為係過失傷害之行為。則張正光所
      為過失傷害之行為，雖造成原告之傷害，然既非出於故意
      ，核與勞動基準法第14條第1項第2款所指「實施暴行」之
      具强制、惡意之內涵不符。原告僅以上開108年12月9日上
      開單一且屬過失事件之發生，即主張有勞動基準法第14條
      第1項第2款之契約終止權，於法無據。原告與被告間之勞
      動契約，既未於108年12月9日終止，原告依勞動基準法第
      17條規定請求被告給付資遣費及遲延利息，自無理由。
　㈢、至被告抗辯原告前已於108年12月1日向被告申請於108年12
      月31日離職，並提出員工離職申請書為證（勞補卷第57頁
      ），且為原告所不爭執（本院卷第20頁）。則兩造間之勞
      動契約既係因原告自行離職而於108年12月31日終止，原
      告並無得依法請求資遣費之權源。
四、綜上，原告依勞動基準法第17條請求被告給付資遣費32,825
    元及自109年1月10日起至清償日止按年息5%計算之利息，為
    無理由，應予駁回。其假執行之聲請亦失所依據，應併予駁
    回。
五、本件待證事實已臻明確，兩造其餘攻擊防禦方法及舉證對判
    決之結果已不生影響，爰不一一詳為審酌，附此敘明。
六、訴訟費用負擔之依據：民事訴訟法第78條。本件訴訟費用額
    ，依後附計算書確定如主文所示之金額。
中　　華　　民　　國　　110 　年　　9 　　月　　9 　　日
　　　　　　　　　勞動法庭　法  官　謝佩玲
以上正本係照原本作成。
如不服本判決，應於送達後20日內，以判決違背法令為理由，向
本院提出上訴狀並表明上訴理由（上訴理由應表明原判決所違背
之法令及其具體內容；依訴訟資料可認為原判決有違背法令之具
體事實），如於本判決宣示後送達前提起上訴者，應於判決送達
後20日內補提上訴理由書（須附繕本）。
如委任律師提起上訴者，應一併繳納上訴審裁判費。
中　　華　　民　　國　　110 　年　　9 　　月　　9 　　日
                            書記官  陳建琪
計    算    書
項        目          金      額（新臺幣）      備    註
第一審裁判費               1,000元
合        計               1,000元　　　　　　　　　　　
附錄：
一、民事訴訟法第436條之24第2項：
    對於小額程序之第一審裁判上訴或抗告，非以其違背法令為
    理由，不得為之。
二、民事訴訟法第436條之25：
    上訴狀內應記載上訴理由，表明下列各款事項：
    ㈠原判決所違背之法令及其具體內容。
    ㈡依訴訟資料可認為原判決有違背法令之具體事實。